【裁判字號】    98,易,911
【裁判日期】    981009
【裁判案由】    違反家庭暴力防治法
【裁判全文】
臺灣彰化地方法院刑事判決               98年度易字第911號
公  訴  人  臺灣彰化地方法院檢察署檢察官
被      告  乙○○
                      號
上列被告因違反家庭暴力防治法案件，經檢察官聲請簡易判決處
刑（98年度偵字第5365號），本院認為不宜逕以簡易判決處刑，
改依通常程序審理，判決如下：
    主  文
乙○○犯違反保護令罪，處有期徒刑貳月，如易科罰金，以新臺
幣壹仟元折算壹日。
    犯罪事實
一、乙○○係甲○○之胞弟，屬家庭暴力防治法第3條第4款所定
    之家庭成員關係。緣甲○○前向本院聲請保護令，經本院於
    民國98年3月13日以98年度家護字第77號核發民事通常保護
    令，裁定：（一）乙○○不得對聲請人甲○○及聲請人其他
    家庭成員劉張秀李實施身體或精神上不法侵害之行為；（二
    ）乙○○不得直接或間接對於甲○○為騷擾、接觸、通話行
    為。嗣乙○○於98年3月29日上午9時30分許因警方執行保護
    令時，知悉上述通常保護令之內容後，竟基於違反民事通常
    保護令之犯意，於前揭保護令有效期間內之98年6月2日下午
    5 時30分許，在彰化縣員林鎮○○里○○路○段大明段產業
    道路水溝旁，因細故與甲○○發生爭執，乙○○竟基於傷害
    之犯意，以手壓制甲○○之頸部，以膝蓋頂住甲○○之肋骨
    ，並以拳頭毆打甲○○之太陽穴及胸部，造成甲○○臉、頭
    皮及頸之挫傷，胸壁、腹壁挫傷及擦傷等傷害（傷害部分另
    案業據甲○○撤回告訴，經臺灣彰化地方法院檢察署檢察官
    為不起訴處分），以此方式接觸、騷擾甲○○，及對甲○○
    實施身體及精神上之不法侵害行為，而違反本院所為之民事
    通常保護令裁定。嗣因甲○○報請警方處理而查獲，始悉上
    情。
二、案經甲○○訴由彰化縣警察局員林分局報請臺灣彰化地方法
    院檢察署檢察官偵查起訴。
    理  由
一、本案被告所犯係屬刑事訴訟法第376條第1款所列之最重本刑
    為三年以下有期徒刑、拘役或專科罰金之罪，本院爰依同法
    第284條之1之規定行獨任審判。次按被告以外之人於審判外
    之陳述，雖不符刑事訴訟法第159條之1至第159條之4之規定
    ，而經當事人於審判程式同意作為證據，法院審酌該言詞陳
    述或書面陳述作成時之情況，認為適當者，亦得為證據。當
    事人、代理人或辯護人於法院調查證據時，知有第159條第1
    項不得為證據之情形，而未於言詞辯論終結前聲明異議者，
    視為有前項之同意，刑事訴訟法第159條之5定有明文。查本
    案全部卷證，公訴人、被告均不爭執其證據能力，本院復衡
    以該等供述證據作成時之情況，應為適當，是可認後述所引
    用證據之證據能力均無疑義，合先敘明。
二、上揭犯罪事實，業據被告乙○○於本院審理時坦承不諱，核
    與證人即告訴人甲○○於警詢、偵訊證述之被害情節相符，
    復有衛生署彰化醫院診斷證明書、本院98年度家護字第77號
    民事通常保護令裁定附卷可稽，足認被告自白與事實相符，
    本件事證明確，被告犯行堪以認定，應予依法論科。
三、按家庭暴力防治法所稱之家庭暴力，係指家庭成員間實施身
    體或精神上不法侵害之行為；又稱騷擾，指任何打擾、警告
    、嘲弄或辱罵他人之言語、動作或製造使人心生畏怖情境之
    行為，家庭暴力防治法第2條第1、3款分別定有明文。查被
    告係告訴人之弟，為家庭暴力防治法第3條第4款所定之家庭
    成員關係，因乙○○出手毆打甲○○，致甲○○受有多處挫
    傷等傷害之不法侵害行為，已構成家庭暴力防治法所稱之家
    庭暴力行為。故核被告乙○○違反本院保護令裁定而對被害
    人施以身體上、精神不法侵害及騷擾之行為，係犯家庭暴力
    防治法第61條第1款、第2款之違反保護令罪。又被告前揭違
    反保護令之行為，雖均係於一行為中違反上開裁定所禁止之
    2款以上之情形，然法院依家庭暴力防治法第14條第1項規定
    核發通常保護令者，該保護令內之數款規定，僅分別為不同
    之違反保護令行為態樣，被告以一犯意為一違反保護令之行
    為，應屬單純一罪，僅論以一違反保護令罪。爰審酌被告漠
    視保護令所為之禁止行為，竟因細故而傷害及騷擾被害人，
    導致被害人精神上莫大之痛苦，惟被告並無前科、犯後尚能
    坦承犯行，暨考量被告犯罪手段、智識程度等一切情狀，量
    處如主文所示之刑，並諭知易科罰金之折算標準，以資警惕
    。
據上論斷，應依刑事訴訟法第452條、第299條第1項前段，家庭
暴力防治法第61條第1款、第2款，刑法第11條前段、第41條第1
項前段，判決如主文。
本案經檢察官林依成到庭執行職務
中    華    民    國    98    年    10   月    9    日
                  刑事第四庭    法  官   吳俊螢
以上正本證明與原本無異。
如不服本判決應於收受判決後10日內向本院提出上訴書狀，並應
敘述具體理由。其未敘述上訴理由者，應於上訴期間屆滿後20日
內向本院補提理由書（均須按他造當事人之人數附繕本）「切勿
逕送上級法院」。
告訴人或被害人對於判決如有不服具備理由請求檢察官上訴者，
其上訴期間之計算係檢察官收受判決正本之日期為準。
中    華    民    國    98    年    10    月    9     日
                                 書記官   林怡吟
附錄本案論罪科刑法條：
家庭暴力防治法第61條
違反法院依第14條第1項、第16條第3項所為之下列裁定者，為本
法所稱違反保護令罪，處3年以下有期徒刑、拘役或科或併科新
臺幣10萬元以下罰金：
一、禁止實施家庭暴力。
二、禁止騷擾、接觸、跟蹤、通話、通信或其他非必要之聯絡行
    為。
三、遷出住居所。
四、遠離住居所、工作場所、學校或其他特定場所。
五、完成加害人處遇計畫。


司法院資訊處製作；財團法人民間司法改革基金會備份。
